臺灣高雄地方法院刑事判決　　　　　　 94年度簡上字第355號
上　訴　人　臺灣高雄地方法院檢察署檢察官
被　　　告　壬○○
上列上訴人因被告竊盜案件，不服臺灣高雄地方法院高雄簡易庭
94 年 度簡字第1461號中華民國94年3 月22日第一審判決（聲請
簡易判決處刑案號：臺灣高雄地方法院檢察署94年度速偵字第27
8 號），提起上訴及移送併案審理（臺灣高雄地方法院檢察署94
年度偵字第4748號、94年度速偵字第480 號、94年度偵字第1106
4 號、94年度偵字第11065 號、94年度速偵字第863 號、94年度
偵字第14076 號），嗣被告於準備程序、審判程序中就被訴事實
為有罪之陳述，經詢問被告、檢察官意見後，合議庭乃裁定改行
簡式判決程序，本院逕為第一審判決如下：
    主  文
原判決撤銷。
壬○○連續攜帶兇器竊盜，累犯，處有期徒刑壹年陸月。扣案鑰
匙柒支、剪刀壹把、電纜剪壹把，均沒收之。
    事  實
一、壬○○前於民國88年間，除因竊盜案件，於88年4 月26日經
    臺灣臺南地方法院以88年度易字第1012號判決判處有期徒刑
    6 月，因未上訴而確定外；且因軍法逃亡案件，經軍事法院
    判處有期徒刑1 年；再因過失傷害及遺棄等案件，於88年10
    月6 日經臺灣臺南地方法院以88年度訴字第747 號判決，分
    別判處有期徒刑5 月、1 年，應執行有期徒刑1 年3 月，亦
    因未上訴而確定，又上開四案於89年3 月6 日經臺灣臺南地
    方法院以89年度聲字第416 號裁定應執行有期徒刑2 年9 月
    ，並於89年9 月2 日縮短刑期假釋出監。另假釋期間，於90
    年間復因詐欺案件，各於90年7 月31日、90年8 月27日，經
    本院以90年度易字第2503號、90年度易字第301 號判決，分
    別判處有期徒刑2 月、8 月，並於92年6 月19日經最高法院
    以92年度臺非字第219 號判決應執行有期徒刑9 月，嗣撤銷
    假釋執行殘刑，二案接續執行，於92年9 月1 日執行完畢出
    監。
二、壬○○前案執行期滿後，猶不知警惕，仍意圖為自己不法之
    所有，並基於概括犯意，於附表所示之犯罪時間內，以附表
    所示之方式，竊取如附表所示之物，得手後，機車部分乃供
    己代步之用；而其餘物品部分，則欲變賣花用。嗣分別於(一)
    94年1 月26日22時20分許，壬○○騎乘如附表編號1 所示車
    牌號碼為XHF ─292 號之重型機車，行經高雄市○○區○○
    路、文衡路口，為警查獲，並扣得壬○○所有供犯竊盜案件
    所用之鑰匙1 支；(二)94年2 月18日凌晨2 時50分許，壬○○
    騎乘如附表編號2 所示車牌號碼為AFT ─395 號重型機車，
    行經高雄市前金區長生里扶輪公園前，為警查獲，並扣得壬○○所有供犯竊盜案件所用之鑰匙2 支；(三)94年3 月1 日13
    時30分許，壬○○欲至高雄市○鎮區○○路2 號前，騎用如
    附表編號3 所示車牌號碼為XKK ─065 號之重型機車時，為
    警埋伏查獲；(四)94年3 月1 日14時10分許，壬○○騎乘如附
    表編號4 所示車牌號碼為YZN ─721 號之輕型機車，行經高
    雄市○鎮區○○路、公正路口，為警查獲，並扣得壬○○所
    有供犯竊盜案件所用之鑰匙1 支；(五)94年4 月18日上午11時
    45分許，壬○○騎乘如附表編號5 所示車牌號碼為XIW─363
    號之重型機車，行經高雄市○鎮區○○路106 巷口，於下車
    行竊丙○○所有電纜線時，為丙○○發現報警查獲，並扣得
    壬○○所有供犯竊盜、加重竊盜案件所用之鑰匙1 支、電纜
    剪1 把、剪刀1 把；(六)94年4 月21日上午9 時40分許，壬○○騎乘如附表編號7 所示車牌號碼為XGN ─837 號之重型機
    車搭載不知情之王莉莉，行經高雄市前鎮區鎮○○街、鎮○
    街「富爾樂」超商前，於下車入店內購買物品時，為警查獲
    其騎用贓車，而查知竊車犯行，並扣得壬○○所有供犯竊盜
    案件所用之鑰匙1 支；(七)94年6 月19日上午9 時48分許，在
    高雄市○○區○○路捷運工地內（六合路至七賢路路段），
    壬○○於將鐵條50支置放於如附表編號8 所示車牌號碼為AM
    G ─766 號之重型機車腳踏板上，為乙○○發現報警查獲，
    並扣得壬○○所有供犯竊盜案件所用之鑰匙1 支。
三、案經高雄市政府警察局移送臺灣高雄地方法院檢察署檢察官
    聲請簡易判決處刑及移送併案審理（移送及報告機關：高雄
    縣政府警察局鳳山分局、高雄市政府警察局新興分局、高雄
    市政府警察局前鎮分局）。
    理  由
一、本件被告壬○○所犯係死刑、無期徒刑、最輕本刑為3 年以
    上有期徒刑以外之罪，其於準備程序、審判程序中就被訴事
    實為有罪之陳述，經本院告知簡式審判程序之旨，並聽取公
    訴人及被告之意見後，合議庭乃裁定改行簡式審判程序，合
    先敘明。
二、上開犯罪事實，業據被告壬○○於本院審理時坦白承認（詳
    本院卷第109 頁第4 行以下）。核與被害人己○○、辛○○
    癸○○、丁○○○、戊○○○、丙○○、甲○○、庚○○、
    被害人大唐營造股份有限公司員工乙○○分別於警詢中陳述
    之情節大致相符（詳警卷四第4 頁以下、警卷三第3 頁以下
    、警卷二第4 頁以下、警卷A7第8 頁以下、警卷A6第4 頁至
    第7 頁、警卷一第5 頁以下、警卷B2第5 頁至第7 頁）。此
    外，復有搜索及扣押筆錄、扣押物品目錄表、扣押物品收據
    、照片、贓物認領保管收據、贓物認領保管單、車輛協尋車
    牌遺失（尋獲）電腦輸入單、車輛竊盜車牌失竊資料個別查
    詢報表附警卷可參（詳警卷四第9 頁至第16頁、警卷三第5
    頁至第9 頁、警卷二第7 頁至第11頁、第14頁至第15頁、第
    18頁至第19頁、警卷A7第10頁至第16頁、第18頁至第19頁、
    警卷A6第11頁至第21頁、警卷一第7 頁至第12頁、第16頁、
    警卷B2第8 頁至第19頁、第23頁至第25頁）。因被告自白核
    與事實相符，是被告如附表所示之連續竊盜犯行，均堪以認
    定【上開被害人己○○、辛○○、癸○○、丁○○○、戊○○○、丙○○、甲○○、庚○○、被害人大唐營造股份有限
    公司員工乙○○警詢中之陳述；及搜索及扣押筆錄、扣押物
    品目錄表、扣押物品收據、照片、贓物認領保管單、贓物認
    領保管收據、車輛協尋車牌遺失（尋獲）電腦輸入單、車輛
    竊盜車牌失竊資料個別查詢報表等證據，被告並不爭執證據
    能力，詳本院卷第79頁以下、第97頁以下，合先敘明】
三、核被告壬○○所為，係犯刑法第320 條第1 項之普通竊盜罪
    【即如附表編號6 所示犯行以外之犯行】、同法第321 條第
    1 項第3 款攜帶兇器竊盜罪【即如附表編號6 所示犯行。按
    依一般社會觀念，剪刀、電纜剪均屬足以殺傷人生命身體之
    高度危險工具，被告攜帶該兇器為如附表編號6 所示之犯行
    ，自應成立攜帶兇器竊盜罪】。被告先後9 次竊盜、加重竊
    盜犯行，時間緊接，方法相同，所犯又係構成要件相同之罪
    名，顯係基於概括犯意反覆為之，為連續犯，應依刑法第56
    條之規定，從一重論以較重之連續攜帶兇器竊盜罪【即如附
    表編號6 所示之犯行】。又被告前於88年間，除因竊盜案件
    ，於88年4 月26日經臺灣臺南地方法院以88年度易字第1012
    號判決判處有期徒刑6 月，因未上訴而確定外；且因軍法逃
    亡案件，經軍事法院判處有期徒刑1 年；再因過失傷害及遺
    棄等案件，於88年10月6 日經臺灣臺南地方法院以88年度訴
    字第747 號判決，分別判處有期徒刑5 月、1 年，應執行有
    期徒刑1 年3 月，亦因未上訴而確定，又上開四案於89年3
    月6 日經臺灣臺南地方法院以89年度聲字第416 號裁定應執
    行有期徒刑2 年9 月，並於89年9 月2 日縮短刑期假釋出監
    。另假釋期間，於90年間復因詐欺案件，各於90年7 月31日
    、90年8 月27日，經本院以90年度易字第2503號、90年度易
    字第301 號判決，分別判處有期徒刑2 月、8 月，並於92年
    6 月19日經最高法院以92年度臺非字第219 號判決應執行有
    期徒刑9 月，嗣撤銷假釋執行殘刑，二案接續執行，於92年
    9 月1 日執行完畢出監等情，有臺灣高雄地方法院檢察署刑
    案資料查註紀錄表、臺灣高等法院被告前案紀錄表在卷可稽
    ，其受有期徒刑執行完畢後，5 年內再犯本件有期徒刑以上
    之本罪，為累犯，應依刑法第47條規定，加重其刑，並依法
    遞加之。
四、移送併案審理部分【臺灣高雄地方法院檢察署94年度偵字第
    4748號、94年度速偵字第480 號、94年度偵字第11064 號、
    94年度偵字第11065 號、94年度速偵字第863 號、94年度偵
    字第14076 號部分（即如附表編號2 至9 所示犯行）】，與
    聲請簡易判決所載之竊盜犯行（即如附表編號１所示犯行）
    ，具有連續犯之裁判上一罪關係，為聲請簡易判決處刑效力
    所及，本院自應併予審究。
五、原審認被告罪證明確，予以論罪科刑，固非無見，惟就移送
    併案審理部分（即如附表編號4 至9 所示犯行），原審不及
    審究，致未依連續犯之規定，加重其刑，容有未洽。上訴人
    上訴意旨，指摘原判決不當，為有理由，自應由本院予以撤
    銷改判。爰審酌爰審酌被告正值壯年，於前案執行期滿後，
    仍不思以正當途徑獲取財物，竟屢次竊取他人財物，行為實
    屬不該，惟念其犯後坦承全部犯行，並參以本件竊盜所得之
    物已發還被害人，及酌以竊取物品價值等一切情狀，量處如
    主文所示之刑。至扣案匙鑰匙7 支、剪刀1 把、電纜剪1把
    ，係被告所有供犯竊盜罪、加重竊盜罪所用之物，業據被告
    供明在卷（詳警卷四第14頁以下、警卷三第1 頁背面倒數第
    11行以下、警卷A7第5 頁倒數第11行以下、警卷A6第2 頁倒
    數第8 行以下、警卷B2第3 頁倒數第10行以下；併案偵查卷
    B1第5 頁倒數第10行以下、併案偵查卷一第4 頁倒數第8行
    以下、併案偵查卷四第20頁第5 行以下、併案偵查卷三第7
    頁第4 行），應依刑法第38條第1 項第2 款規定，宣告沒收
    之。
六、按檢察官聲請以簡易判決處刑之案件，經法院認為不合刑事
    訴訟法第451 條之1 第4 項但書之情形者，應適用通常程序
    審判之，刑事訴訟法第452 條定有明文。又刑事訴訟法第45
    5 條之1 第3 項規定，對於簡易判決之上訴，準用同法第三
    編第一章及第二章之規定，是管轄第二審之地方法院合議庭
    受理簡易判決上訴案件，應依通常程序審理，其認案件有刑
    事訴訟法第452 條所定第一審應適用通常程序審判而不得適
    用簡易程序審判之情形者，應撤銷原簡易判決，逕依通常程
    序為第一審判決。從而，依前開說明，本件被告既經本院判
    處有期徒刑1 年6 月，不得易科罰金，且未諭知緩刑，自有
    刑事訴訟法第452 條所定第一審應適用通常程序審判而不得
    適用簡易程序審判之情形，自應撤銷原簡易判決，逕依通常
    程序為第一審判決，是檢察官、被告如不服本判決，自可提
    起上訴，附此敘明。
據上論斷，應依刑事訴訟法第455 條之1 第3 項、第369 條第 1
項前段、第364 條、第299 條第1 項前段、第273 條之1 第1 項
，刑法第320 條第1 項第3 款、第56條、第47條、第38條第1 項
第2款，逕為第一審判決如主文所示之刑。
中　　華　　民　　國　　94　　年　　8 　　月　　31　　日
                  刑事第一庭    審判長法  官 裕斗
                                      法  官 廖純卿
                                      法  官 方百正
以上正本證明與原本無異。
如不服本判決，應於收受送達後10日內向本院提出上訴書狀。
中　　華　　民　　國　　94　　年　　8 　　月　　31　　日
　　　　　　　　　 　　　　　　       書記官 郭素蓉
附錄本案論罪科刑法條：
刑法第321條
犯竊盜罪而有左列情形之一者，處六月以上、五年以下有期徒刑：
一  於夜間侵入住宅或有人居住之建築物、船艦或隱匿其內而犯之
    者。
二  毀越門扇、牆垣或其他安全設備而犯之者。
三  攜帶兇器而犯之者。
四  結夥三人以上而犯之者。
五  乘火災、水災或其他災害之際而犯之者。
六  在車站或埠頭而犯之者。
前項之未遂犯罰之。
  附表：
┌─┬─────┬──────┬───┬─────────┬────┬──┐
│編│犯罪時間  │犯 罪  地 點│被害人│犯   罪    方   法│所得財物│備註│
│號│          │            │      │                  │（新臺幣│    │
│  │          │            │      │                  │）      │    │
├─┼─────┼──────┼───┼─────────┼────┼──┤
│1 │94年1 月26│高雄巿苓雅區│劉李玲│被告壬○○以所有自│重型機車│    │
│  │日20時許  │新光路、中華│香所有│備鑰匙1 支，啟動電│1部。   │    │
│  │          │路口        │（由曾│門，竊取被害人所有│        │    │
│  │          │            │和平使│車號XHF-292 號重型│        │    │
│  │          │            │用）  │機車。            │        │    │
│  │          │            │      │                  │        │    │
│  │          │            │      │                  │        │    │
│  │          │            │      │                  │        │    │
├─┼─────┼──────┼───┼─────────┼────┼──┤
│2 │94年2 月15│高雄市苓雅區│辛○○│被告壬○○以所有自│重型機車│高雄│
│  │日22時40分│林森二路9 巷│      │備鑰匙1 支，啟動電│1部。   │地檢│
│  │許        │61 號前     │      │門，竊取被害人所有│        │94年│
│  │          │            │      │之車號AFT-395號重 │        │度偵│
│  │          │            │      │型機車。          │        │字第│
│  │          │            │      │                  │        │4748│
│  │          │            │      │                  │        │號併│
│  │          │            │      │                  │        │案審│
│  │          │            │      │                  │        │理  │
├─┼─────┼──────┼───┼─────────┼────┼──┤
│3 │94年2 月19│高雄市苓雅區│蘇保文│被告壬○○乘被害人│重型機車│高雄│
│  │日15時報案│仁智街6 號前│所有（│蘇炳文未將機車鑰匙│1 部。  │地檢│
│  │前某時許  │            │由蘇炳│取下之機會，啟動電│        │94年│
│  │          │            │元使用│門，徒手竊取被害人│        │度速│
│  │          │            │）    │所有之車號XKK-065 │        │偵字│
│  │          │            │      │號重型機車。      │        │第48│
│  │          │            │      │                  │        │0號 │
│  │          │            │      │                  │        │併案│
│  │          │            │      │                  │        │審理│
│  │          │            │      │                  │        │    │
├─┼─────┼──────┼───┼─────────┼────┼──┤
│4 │94年3 月9 │高雄市前鎮區│許鄭玉│被告壬○○以所有自│輕型機車│高雄│
│  │日22時許  │育群街226 巷│蘭    │備鑰匙，啟動電門，│1部。   │地檢│
│  │          │29號前      │      │竊取被害人所有之車│        │94年│
│  │          │            │      │號YZN-721 號輕型機│        │度偵│
│  │          │            │      │車。              │        │字第│
│  │          │            │      │                  │        │1106│
│  │          │            │      │                  │        │4 號│
│  │          │            │      │                  │        │、第│
│  │          │            │      │                  │        │1106│
│  │          │            │      │                  │        │5 號│
│  │          │            │      │                  │        │併案│
│  │          │            │      │                  │        │審理│
├─┼─────┼──────┼───┼─────────┼────┼──┤
│5 │94年4 月18│高雄市前鎮區│郭番仕│被告壬○○以所有自│重型機車│高雄│
│  │日上午11時│佛公路22巷7 │所有（│備鑰匙1 支，啟動電│1部。   │地檢│
│  │許        │號前        │由郭林│門，竊取被害人所有│        │94年│
│  │          │            │金陽使│之車號XIW-363號重 │        │度偵│
│  │          │            │用）  │型機車。          │        │字第│
│  │          │            │      │                  │        │1106│
│  │          │            │      │                  │        │4 號│
│  │          │            │      │                  │        │、第│
│  │          │            │      │                  │        │1106│
│  │          │            │      │                  │        │5 號│
│  │          │            │      │                  │        │併案│
│  │          │            │      │                  │        │審理│
│  │          │            │      │                  │        │    │
├─┼─────┼──────┼───┼─────────┼────┼──┤
│6 │94年4 月18│在高雄市前鎮│丙○○│被告壬○○攜帶客觀│電纜線約│高雄│
│  │日上午11時│區○○路106 │      │上足資認定為兇器使│100米 。│地檢│
│  │45分許    │巷口        │      │用之電纜剪、剪刀各│        │94年│
│  │          │            │      │1把 ，竊取被害人所│        │度偵│
│  │          │            │      │有電纜線約100 米。│        │字第│
│  │          │            │      │                  │        │1106│
│  │          │            │      │                  │        │4 號│
│  │          │            │      │                  │        │、第│
│  │          │            │      │                  │        │1106│
│  │          │            │      │                  │        │5 號│
│  │          │            │      │                  │        │併案│
│  │          │            │      │                  │        │審理│
├─┼─────┼──────┼───┼─────────┼────┼──┤
│7 │94年4 月19│高雄巿前鎮區│甲○○│被告壬○○以所有自│重型機車│高雄│
│  │日上午9 時│佛南街164 號│      │備鑰匙1 支，啟動機│1部。   │地檢│
│  │許        │地下室      │      │車電門，竊取被害人│        │94年│
│  │          │            │      │所有之車號XGN-837 │        │度速│
│  │          │            │      │號重型機車。      │        │偵字│
│  │          │            │      │                  │        │第86│
│  │          │            │      │                  │        │3 號│
│  │          │            │      │                  │        │併案│
│  │          │            │      │                  │        │審理│
│  │          │            │      │                  │        │    │
├─┼─────┼──────┼───┼─────────┼────┼──┤
│8 │94年6 月18│高雄市前鎮區│庚○○│被告壬○○以所有自│重型機車│高雄│
│  │日中午11、│中華路、新光│      │備鑰匙1 支，啟動電│1部。   │地檢│
│  │12時許    │路口        │      │門，竊取被害人所有│        │94年│
│  │          │            │      │之車號AMG-766 號重│        │度偵│
│  │          │            │      │型機車。          │        │字第│
│  │          │            │      │                  │        │1407│
│  │          │            │      │                  │        │6 號│
│  │          │            │      │                  │        │併案│
│  │          │            │      │                  │        │審理│
├─┼─────┼──────┼───┼─────────┼────┼──┤
│9 │94年6 月19│高雄市新興區│大唐營│被告騎乘車號AMG-76│鐵條50枝│同上│
│  │日上午9 時│中山路捷運工│造股份│6 號機車行經該工地│。      │    │
│  │48分許    │地（六合路至│有限公│時，乃下車竊取被害│        │    │
│  │          │七賢路路段）│司    │人所有鐵條50枝。  │        │    │
└─┴─────┴──────┴───┴─────────┴────┴──┘
